臺灣高雄地方法院刑事判決　　　　　　 94年度簡上字第728號
公　訴　人　臺灣高雄地方法院檢察署檢察官
被　　　告　乙○○
上列上訴人因被告竊盜案件，不服臺灣高雄地方法院高雄簡易庭
民國94年2 月25日94年度簡字第880 號第一審簡易判決（聲請簡
易判決處刑書案號：臺灣高雄地方法院檢察署94年度速偵字第25
8 號），提起上訴，及移送併案（94年度偵字第5412號、第6562
號），本院管轄之第二審合議庭判決如下：
    主  文
原判決撤銷。
乙○○連續竊盜，累犯，處有期徒刑肆月，如易科罰金，以佰
元折算壹日。
    事  實
一、乙○○前因違反肅清煙毒條例案件，經臺灣高等法院高雄分
    院以83年度上訴字第1949號判處有期徒刑3 年2 月確定，再
    因違反麻醉藥品管理條例案件，經本院以83年度訴字第2663
    號判處有期徒刑4 月確定，上開二案經本院定其應執行刑為
    有期徒刑3 年7 月確定，於民國85年4 月18日縮短刑期假釋
    出監；於假釋期間，因犯搶奪、違反肅清煙毒條例案件，經
    本院分別以86年度訴緝字第12號、85年度訴字第3252號判處
    有期徒刑8 月、3 年4 月確定，二案經本院裁定定其應執行
    有期徒刑3 年9 月確定，上開假釋且經撤銷，接續執行殘刑
    1 年7 月28日，於88年10月21日縮短刑期假釋出監，於91年
    3 月23日保護管束期滿，假釋未經撤銷，上開案件均以執行
    完畢論。
二、詎其不知悔改，意圖為自己不法之所有，基於竊盜之概括犯
    意，連續於：
    (一)94年1 月26日7 時許，在高雄市前鎮區○○○路1 號「臺
      灣電力公司成功倉庫」，從圍籬缺口進入後，徒手竊取臺
      灣電力公司所有之下腳廢鋁皮纜線45公斤（價值新台幣（
      下同）2174元）得手後，為巡邏員警當場查獲。
    (二)於94年2 月17日6 時10分許，騎乘車牌號碼ＹＹＨ—439
      號機車，至高雄市○鎮區○○路3 號「理成營造公司」所
      有之倉庫，由倉庫圍牆之缺口入內後（侵入住居部分未據
      告訴），徒手竊取上開公司所有之鋼筋條20支（價值約50
      0 元），得手後，將所竊得之物搬運至機車上，於駕車離
      去之際，為莊長興發現，並報警當場查獲。
    (三)於94年2 月24日19時許，騎乘上開機車，至高雄市○鎮區
      鎮○路60巷36號旁之工地，由圍籬缺口進入，在該工地內
      徒手蒐集甲○○所有之鐵條20條（價值6000元），欲竊取
      之際，適為甲○○當場發覺而報警查獲，始未得手。
三、案經高雄縣政府警察局前鎮分局報請臺灣高雄地方法院檢察
    署檢察官偵查並聲請簡易判決處刑暨移送併案審理。
    理  由
一、上揭犯罪事實，業據被告乙○○於本院審理時坦承不諱，核
    與告訴人甲○○及告訴代理人丙○○之指訴，及被害人莊尚
    勳、證人莊長興於警詢之證述情節大致相符，復有現場照片
    11 張 、贓物認領保管單3 紙可資佐證。足見被告之自白與
    事實相符，堪予採信。又證人甲○○、丙○○、莊尚勳、莊
    長興於警詢中之證言雖為傳聞證據，惟被告未於言詞辯論終
    結前聲明異議，依同法第15 9條之5 第2 項規定其警詢之證
    言亦有證據能力，併予說明。本件事證明確，被告上揭連續
    竊盜之犯行，堪以認定。
二、核被告事實二(一)(二)所為，均係犯刑法第320 條第1 項之普通
    竊盜罪；事實二(三)所為，係犯刑法第320 條第3 項、第1 項
    之普通竊盜未遂罪。被告先後3 次竊盜犯行，時間緊接，手
    法相似，觸犯基本構成要件相同之罪名，顯係基於概括犯意
    反覆為之，應依連續犯規定，論以一普通竊盜罪，並加重其
    刑。又被告前因違反肅清煙毒條例案件，經臺灣高等法院高
    雄分院判處有期徒刑3 年2 月確定，再因違反麻醉藥品管理
    條例案件，經本院判處有期徒刑4 月確定，上開二案經本院
    定其應執行刑為有期徒刑3 年7 月確定，於85年4 月18日縮
    短刑期假釋出監；於假釋期間，因犯搶奪、違反肅清煙毒條
    例案件，經本院分別判處有期徒刑8 月、3 年4 月確定，二
    案經本院裁定定其應執行有期徒刑3 年9 月確定，上開假釋
    且經撤銷，接續執行殘刑1 年7 月28日，於88年10月21日縮
    短刑期假釋出監，於91年3 月23日保護管束期滿，假釋未經
    撤銷，上開案件均以執行完畢論，此有臺灣高等法院被告前
    案紀錄表1 份在卷可稽，其於有期徒刑執行完畢後，5 年內
    再犯本案有期徒刑以上之罪，為累犯，應依法遞加重其刑。
    至檢察官移送併辦部分（指94年度偵字第5412號、第6562號
    ）即被告所犯事實二(二)及(三)之犯行，雖未經起訴，惟此部分
    與前揭經起訴並由本院論罪科刑之事實二(一)部分有連續犯之
    裁判上一罪關係，已如前述，此部分犯行即應為起訴效力所
    及，本院自應併予審理，附此敘明。
三、原審以被告所犯事實二(一)之犯行事證明確，予以論罪科刑，
    固非無見，惟上訴意旨指摘原審未及審酌被告所犯事實二(二)
    至(三)之犯行，經本院認此部分與經起訴並由本院論罪科刑之
    事實二(一)犯行間，有連續犯之裁判上一罪關係，已如前述，
    其上訴即為有理由，原判決自屬無可維持，應由本院撤銷改
    判之。爰審酌被告年輕力壯，不思自食其力，竟一再竊取他
    人財物，且前有竊盜前科，猶不知悔改，殊非可取；惟念其
    犯後坦承犯行，所竊得之財物均由被害人領回等一切情狀，
    量處如主文所示之刑，並諭知易科罰金之折算標準，以資懲
    儆。
據上論斷，應依刑事訴訟法第455 條之1 第3 項、第369 條第1
項前段、第364 條、第299 條第1 項前段，刑法第56條、第320
條第1 項、第47條、第41條第1 項前段，罰金罰鍰提高標準條例
第1 條前段、第2 條，判決如主文。
中　　華　　民　　國　　94　　年　　9 　　月　　30　　日
                  刑事第六庭    審判長法  官  簡志瑩
                                      法  官  李  蓓
                                      法  官  楊佩蓉
以上正本證明與原本無異。
不得上訴。
中　　華　　民　　國　　94　　年　　9 　　月　　30　　日
　　　　　　　　　　　　　　　　　　　書記官  翁淑珮
附錄本案論罪科刑法條全文：
刑法第320條
意圖為自己或第三人不法之所有，而竊取他人之動產者，為竊盜
罪，處5年以下有期徒刑、拘役或500元以下罰金。
意圖為自己或第三人不法之利益，而竊佔他人之不動產者，依前
項之規定處斷。
前二項之未遂犯罰之。
